最高法院刑事判決                                八十八年度台上字第七七二號
    上  訴  人  甲○○
右上訴人因違反麻醉藥品管理條例等罪案件，不服台灣高等法院中華民國八十七年四
月十四日第二審更審判決（八十六年度上更(一)字第一○六一號，起訴案號：台灣台北
地方法院檢察署八十五年度偵字第七七一○號），提起上訴，本院判決如左：
    主  文
上訴駁回。
    理  由
一非法販賣化學合成麻醉藥品部分：
按刑事訴訟法第三百七十七條規定，上訴於第三審法院，非以判決違背法令為理由，
不得為之，是當事人提起第三審上訴，應以原判決違背法令為理由，係屬法定要件。
如果上訴理由狀並未依據卷內訴訟資料，具體指摘原判決不適用何種法則或如何適用
不當，或所指原判決之違法情事，顯與法律規定得為第三審上訴理由之違法情形不相
適合時，均應認其上訴為違背法律上之程式，予以駁回。本件原判決綜合調查證據之
結果，撤銷第一審不當之判決，改判論處上訴人甲○○連續非法販賣化學合成麻醉藥
品罪刑，已詳敘所憑之證據及認定之理由，並就上訴人否認犯罪之辯詞，如何不足採
信，及如何認定上訴人有營利之意圖，均已依據卷證資料，於理由內詳予指駁及說明
，從形式上觀察，並無任何違背法令之處。上訴意旨稱證人陳正男、陳正昌於警訊時
均證稱於上訴人之住處剛吸完安非他命下樓為警查獲，惟原判決事實欄卻記載警方在
台北市○○街五八一巷十八號五樓頂查獲前往購買安非他命之陳正男、陳正昌二人，
且未說明當時陳正男、陳正昌二人已向上訴人購得多少安非他命，有理由不備及矛盾
之違法云云，惟查原判決已明白認定陳正男係於八十四年六、七月購買三次，陳正昌
自八十四年二、三月間起至八月間止共向上訴人購買二十次，每次均為一包，其另記
載查獲前往購買安非他命之陳正男、陳正昌二人，僅係敘述查獲上訴人之經過而行文
欠當而已；且當日係在樓頂或樓下查獲陳正男、陳正昌二人，其二人當日是否亦曾向
上訴人購買安非他命，與上訴人連續非法販賣化學合成麻醉藥品罪責之成立，並無影
響，自不能任意指為違法。另犯罪之時間，如非犯罪之構成要素，而與犯罪之同一性
無關者，縱未明確記載其日、時，如無礙於犯罪同一性之辨別者，亦不生違背法令之
問題。上訴意旨，對於原判決認定犯罪事實本身，如何違背法令，既未依據卷內資料
具體指摘，徒憑己意，對上開與認定犯罪事實無關之記載問題，及原審採證認事之職
權行使，任意指摘，難謂已符合首揭法定上訴要件，其上訴違背法律上之程式，應予
駁回。
二妨害公務部分：
按刑事訴訟法第三百七十六條所列各罪之案件，經第二審判決者，不得上訴於第三審
法院，法有明文。本件上訴人所犯妨害公務案件，原審係依刑法第一百三十五條第一
項論處罪刑，核屬刑事訴訟法第三百七十六條第一款之案件。依首開說明，既經第二
審判決，自不得上訴於第三審法院，上訴人竟復提起上訴，顯為法所不許，應併予駁
回。
據上論結，應依刑事訴訟法第三百九十五條前段，判決如主文。
中      華      民      國    八十八    年      二      月     十一     日
                              最高法院刑事第八庭
                                  審判長法官  謝  家  鶴
                                        法官  洪  文  章
                                        法官  花  滿  堂
                                        法官  陳  世  淙
                                        法官  呂  潮  澤
      右正本證明與原本無異
                                              書  記  官
中      華      民      國    八十八    年      二      月    二十四    日
